臺灣士林地方法院民事判決　九十年度訴字第一五二七號
　　原　　　告　富邦商業銀行股份有限公司
　　法定代理人　甲○○
　　訴訟代理人　戊○○
　　　　　　　　　　　　送達代.
　　被　　　告　乙○○
　　被　　　告　丁○○
右當事人間清償信用卡消費款事件，本院判決如左：
    主    文
被告應連帶給付原告新臺幣捌拾貳萬柒仟陸佰肆拾貳元，及自民國八十九年十月七日
起至清償日止，按年息百分之十九點六九計算之利息，並依前開利息，加計百分之十
之違約金。
訴訟費用由被告連帶負擔。
本判決於原告以新臺幣貳拾捌萬元為被告供擔保後，得假執行。
    事    實
一、按訴狀送達後，原告不得將原訴變更或追加他訴。但被告同意者，不在此限。又
    被告於訴之變更追加無異議，而為本案之言詞辯論者，視為同意變更或追加。民
    事訴訟法第二百五十五條第一項第一款、第二項著有明文。本件原告起訴時所列
    之被告為乙○○、丙○○，嗣撤回丙○○部分，另追加丁○○為被告，被告乙○○既於訴之變更追加無異議，而為本案之言詞辯論，原告訴之變更追加自應准許
    。
二、原告起訴主張：被告乙○○於民國八十六年一月十五日與原告訂立信用卡附卡使
    用契約，訴外人丙○○（已歿）為正卡持卡人，約定訴外人丙○○及被告乙○○
    得持卡至特約商店記帳消費，惟應於各該記帳日後次月六日前向原告清償，逾期
    應另給付原告按年息百分之十七點五（嗣調整為十九點六九）計算之循環利息，
    並按前述利息加計百分之十之違約金，並約定附卡持卡人對正卡持卡人之消費應
    負連帶清償責任。茲訴外人丙○○自八十八年四月三十日起至八十九年八月二十
    五日止，於特約商店消費共計新臺幣（以下同）八十二萬七千六百四十二元，未
    按期清償，經原告催討未果。被告乙○○為附卡持卡人，被告丁○○為系爭信用
    卡使用契約之連帶保證人，對正卡持卡人之消費均應負連帶清償責任；原告係依
    訴外人丙○○是否正常繳款來決定是否提高信用額度，並得自行、適時地調整信
    用額度，故原告提高訴外人丙○○之信用額度至八十萬元，為原告自主之權利，
    無庸任何人同意，雖未告知被告，仍不影響被告應負之清償責任，並聲明請求判
    決如主文所示，並願供擔保，請求宣告假執行等語。
三、被告乙○○則辯稱：伊申請為附卡持卡人時，申請書背面雖有附卡持卡人為合約
    連帶保證人之約定，但該條款並未正式立法，應不生效，伊無庸負連帶保證責任
    ；八十九年間伊即將卡片剪斷寄回給原告，表明不再為附卡持卡人，但無法證明
    ；發卡時原告同意的額度是六十萬元，後來原告擅自提高額度為八十萬元，惟未
    通知被告，伊就超過六十萬元部分不必負保證責任等語。被告丁○○則辯稱：確
    實為連帶保證人，但保證之金額僅限六十萬元，超過部分不願負責等語。並均聲
    明請求判決駁回原告之訴。
四、原告主張訴外人丙○○向原告申請使用信用卡，自八十八年四月三十日起至八十
    九年八月二十五日止，於特約商店消費共計八十二萬七千六百四十二元，迄未清
    償之情，業據提出交易明細查詢資料、信用卡客戶滯納消費款資料等件為憑，且
    為被告二人所不爭執，應堪信為真實。
五、被告乙○○部分：原告主張被告乙○○為附卡持卡人之情，業據提出信用卡申請
    書為證，被告乙○○雖不否認曾申請為附卡持卡人，惟以前詞置辯。經查：
（一）按當事人主張有利於己之事實者，就其事實有舉證之責任。民事訴訟法第二百
      七十七條前段著有明文。被告乙○○就伊確曾申請附卡並獲核發之情既不爭執
      ，則其主張伊於八十九年間即將卡片剪斷寄回原告，不再使用云云，自應舉證
      以實其說，伊既自承其無法舉證，其主張自八十九年間即非附卡持卡人云云，
      自無足採。
（二）又按：「正、附卡持卡人就各別使用信用卡所生應帳款互負連帶清償責任，附
      卡持卡人除為本合約之連帶保證人外，乙方（即原告）並得要求甲方（即正卡
      申請人）另覓連帶保證人。」信用卡約定條款第三條第一項前後段著有明文，
      且該條款於被告乙○○申請擔任附卡持卡人時，即已明載於申請書之背面，亦
      經本院當庭核對無訛，且為被告乙○○所不否認。被告乙○○雖辯稱該條款關
      於連帶保證之約定未經立法通過，不生效力云云，惟信用卡使用契約係存在於
      原告與被告乙○○間之私法行為，基於契約自由原則，自無須經法律之規範，
      即有拘束兩造之效力，被告乙○○所辯洵非可採。
（三）又訴外人丙○○初申請信用卡時，原告所核給之消費額度為六十萬元一節，固
      有申請書為證，且為兩造所不爭執，惟一般申請、核發信用卡之流程，係由消
      費者先行提出申請，經發卡之金融機構審核申請人之信用狀況、往來情形，而
      決定是否核發及其信用額度，此亦與信用卡約定條款第六條之內容相符，從而
      被告乙○○於申請為附卡持卡人並同意擔任正卡持卡人之連帶保證人時，實無
      從得知原告願核給之信用額度，自難認其訂約之真意為僅於六十萬元之範圍內
      負連帶清償責任；況信用卡約定條款第六條亦約定：「：：：得由乙方自行、
      適時地調整甲方之信用額度：：：甲方及其連帶保證人對其超過額度消費之帳
      款，及該信用卡停止使用生效前或生效後所發生之帳款及費用，仍應負連帶清
      償之責。」，亦堪認被告乙○○就連帶保證之範圍並未有六十萬元之最高限額
      ，自仍應就訴外人丙○○積欠之全部消費帳款，負連帶清償責任。
六、被告丁○○部分：原告主張被告丁○○為系爭信用卡使用合約之連帶保證人一節
    ，已經提出連帶保證書及約定條款足憑，且為被告丁○○所是認，自堪信為真實
    。又前開約定條款首即載明：「連帶保證人今向富邦商業銀行股份有限公司保證
    申請人（含正、附卡申請人）持用信用卡期間內發生之一切債務願與申請人負連
    帶清償責任。」等語，足見被告丁○○就其保證之範圍亦無任何限制，其辯稱僅
    應就初核發信用卡時之額度六十萬元範圍內負清償責任，亦無足取。
七、綜上，原告依連帶保證之法律關係，及約定條款第十四條第一項關於利息及違約
    金之計算方式，請求被告連帶給付訴外人丙○○積欠之消費帳款八十二萬七千六
    百四十二元，及自最後繳款期限之翌日即八十九年十月七日起至清償日止，按年
    息百分之十九點六九計算之利息，並依前開利息，加計百分之十之違約金，即屬
    有據，應予准許。
八、原告陳明願供擔保，聲請宣告假執行，核無不合，爰酌定相當擔保金額予以准許
    。
九、本件事證已臻明確，兩造其餘主張舉證及防禦方法，於判決結果不生影響，無庸
    一一論述，附此敘明。
十、據上論結，原告之訴為有理由，依民事訴訟法第八十五條第二項、第三百九十條
    第二項，判決如主文。
中　　　華　　　民　　　國　　九十一　　年　　　二　　　月　　二十二　　日
                                    臺灣士林地方法院民事第三庭
~B法　　　官　王怡雯
右為正本係照原本作成。
如對本判決上訴須於判決送達後廿日內向本院提出上訴狀。
中　　　華　　　民　　　國　　九十一　　年　　　二　　　月　　二十七　　日
~B法院書記官　丁梅芬
